# 请教陈版，融资租赁出租人的财务报表列报

提问人：Manson_Luci 时间：2017-12-03 02:17:34
请教陈版，融资租赁出租人的财务报表应如何列报？ 根据准则讲解 2010 ，融资租赁中出租人的会计处理如下： 借：长期应收款——应收融资租赁款 910100 贷：银行存款 10000 融资租赁固定资产
700000 未实现融资收益 200100 请问：上述分录中的“融资租赁
固定资产”在财务报表列报中应如何列报？是直接减少账面固定资产还是确认一项其他非流动负债？

回答人：chenyiwei
专业租赁公司的报表中会设置一个“租赁资产”项目，先取得租赁资产时计入该项目，到租赁期开始日移交资产时转出，该科目不会出现贷方余额。如果是一般的制造商或经销商从事融资租赁交易，则按分期收款销售进行账务处理即可。 在极少数情况下，企业将其自用固定资产对外出租符合融资租理念条件的，则直接按固定资产处置处理，转出该项固定资产的账面价值，不会另外确认一项负债。

提问人：Manson_Luci 时间：2017-12-03 12:24:09
融资租赁资产租赁期届满后所有权仍归出租人所有，则出租人收回租赁资产时按什么价值入账呢？是不是存在担保余值的就按余值入账，如果不存在担保余值呢？

回答人：chenyiwei
按预计可变现净值或可收回金额入账。